# 请教陈版合作代建项目会计核算

提问人：寻梦草儿 时间：2015-04-02 17:29:39
陈版：实务中遇到一个难题，请求解答。
甲公司为城投公司，乙公司为房地产开发公司，双方为共同完成房产配套设施开发建设签署合作经营协议，协议中约定共同投资，共同经营，共享利润，共担风险。 以甲公司名义设立非法人项目公司，甲公司以土地出资，乙公司以资金出资，项目的建设管理由乙公司全权负责，开发过程中对外签订合同等均由甲方授权以项目公司的名义进行。甲乙双方约项目完成后，以实物或销售额对甲乙双方投入进行分配。 请教陈版主，乙方投出的资金在账务上如何处理？因项目公司为非法人独立核算的实体，列报于长期投资科目是否合适？

回答人：chenyiwei
这种安排通常不是合营安排（并不是所有重大问题都是在双方协商一致的基础上作出决策的），通常出地一方的话语权较小，具体经营由出资一方负责。但因为没有设立具有独立法人资格的项目公司，所以这种合作经营安排并不是合并报表准则所定义的可单独考虑其控制权问题的“单独主体”。一般乙方的做法是将自身对项目的投入列报为“其他非流动资产”。如有必要可在附注中补充提供合作项目自身的单独财务报表。

提问人：nenhui 时间：2016-05-03 16:00:30
陈版：上述为合营安排中的共同经营，为什么不按合营安排准则按份额确认资产、负债、收入呢? 合营安排准则 第十五条 合营方应当确认其与共同经营中利益份额相关的下列项目，并按照相关企业会计 准则的规定进行会计处理： （一）确认单独所持有的资产，以及按其份额确认共同持有的资产； （二）确认单独所承担的负债，以及按其份额确认共同承担的负债； （三）确认出售其享有的共同经营产出份额所产生的收入； （四）按其份额确认共同经营因出售产出所产生的收入； （五）确认单独所发生的费用，以及按其份额确认共同经营发生的费用。 第十八条 对共同经营不享有共同控制的参与方，如果享有该共同经营相关资产且承担该共 同经营相关负债的，应当按照本准则第十五条至第十七条的规定进行会计处理；否则，应当按照 相关企业会计准则的规定进行会计处理。

回答人：chenyiwei
首先要看双方是否符合共同控制的关系；其次如果认定为共同经营，还要看法律形式是否符合要求。

提问人：nenhui 时间：2016-05-04 11:37:44
个人理解：　　　对共同经营不享有共同控制的参与方，如果享有该共同经营相关资产且承担该共同经营相关负债的，应当按照本准则第十五条至第十七条的规定进行会计处理；否则，应当按照相关企业会计准则的规定进行会计处理。　　　如果该参与方对于合营安排的净资产享有权利并且具有重大影响，则按照长期股权投资准则等相关规定进行会计处理; 　　　如果该参与方对于合营安排的净资产享有权利并且无重大影响，则按照金融工具确认和计量准则等相关规定进行会计处理。（如：可供出售投资）
请教陈版，您说的“一般乙方的做法是将自身对项目的投入列报为“其他非流动资产””。这种处理方式的理由和依据是什么?

回答人：chenyiwei
由于这些资产和负债在法律上是甲方的资产和负债，甲方是其首要的权利人和义务人，一般乙方不会直接对资产和负债的具体项目享有权利和承担义务，因此通常不符合单独确认为乙方的资产和负债的条件。

提问人：nenhui 时间：2016-05-05 09:19:45
不是直接确认资产和负债，但是甲方作为投资方： 1 、在对于合营安排的净资产享有权利并且具有重大影响时，则按照长期股权投资准则等相关规定进行会计处理; 2、如果该参与方对于合营安排的净资产享有权利并且无重大影响，则按照金融工具确认和计量准则等相关规定进行会计处理。 还是不明白为什么要计入“其他非流动资产”?

回答人：chenyiwei
“其他非流动资产”就代表了乙方在该合作项目净资产中所享有的权益，在乙方报表中确认为一项资产。

提问人：zengfengxia 时间：2016-05-25 11:05:37
陈版，乙方确认的“其他非流动资产”后续计量有什么考虑吗？

回答人：chenyiwei
如对该项目本身有重大影响的，可采用类似权益法的方法进行后续计量；其他情况按“成本－已收回款项”为基础后续计量。期末注意进行减值测试。